【裁判字號】    89,訴,1681
【裁判日期】    890913
【裁判案由】    懲治盜匪條例
【裁判全文】
台灣台中地方法院刑事判決                        八十九年度訴字第一六八一號
    公  訴  人  台灣台中地方法院檢察署檢察官
    被      告  乙○○
    選任辯護人  江來盛
右列被告因懲治盜匪條例案件，經檢察官提起公訴（八十九年度偵字第六二六三號）
，本院判決如左：
    主  文
乙○○無罪。
    理   由
一、本件公訴意旨以：乙○○於民國八十九年四月十三日傍晚，在台中市○○○路口
    拖吊場旁之榮哥小吃攤與多位友人餐聚，其間乙○○雖有飲用啤酒以及保力達Ｂ
    等酒類飲料，惟並未酒醉，嗣於同日晚間七時十分許，餐畢後即離去，後乙○○
    在台中市○○路與英士路口，招呼由甲○○所駕駛車號ＯＲ—四八六號之計程車
    ，欲搭乘前往位於台中市○○路與梅亭街口之親親戲院，以便騎乘其先前放置於
    該處之機車返家。於同日晚間七時二十分許，當甲○○之車行至北屯路十四號彰
    化銀行北屯分行前時，乙○○竟臨時起意，基於意圖為自己不法之所有，先則詢
    問甲○○身上有無金錢，待甲○○答稱沒有後，乙○○即趨前以手毆打甲○○之
    胸部，並出手欲搶奪甲○○置於上衣左邊口袋內之黑色皮夾（內有新台幣一千元
    等財物）。乃甲○○見狀即緊握皮夾下車，往彰化銀行北屯分行之方向奔跑走避
    ，詎乙○○見狀亦下車追逐，待於彰化銀行北屯分行前趕上甲○○後，即繼續以
    手抓住甲○○不放，並以手腳毆打甲○○欲強取其身上之金錢及皮夾，惟因甲○
    ○緊握皮夾終未得手。嗣因甲○○於逃跑過程中大聲呼救，為彰化銀行北屯分行
    正值行保全勤務之丙○○聞聲出來查看，適於當地巡邏之員警亦趕到，隨即合力
    將乙○○當場予以逮捕。因認被告有犯懲治盜匪條例第五條第二項、第一項之盜
    匪未遂罪等語。
二、按犯罪事實應依證據認定之，無證據不得推定其犯罪事實，又被告之犯罪不能證
    明者，應諭知無罪之判決，刑事訴訟法第一百五十四條及第三百零一條第一項前
    段分別定有明文。
三、本件訊據被告對有於八十九年四月十三日傍晚，在台中市○○○路口拖吊場旁之
    榮哥小吃攤與多位友人餐聚，同日晚間七時十分許，餐畢離去，後在台中市○○
    路與英士路口，招呼由甲○○所駕駛車號ＯＲ—四八六號之計程車，並於同日晚
    間七時二十分許，至北屯路十四號彰化銀行北屯分行前時，與甲○○因故發生爭
    執之事實並不諱言，惟否認有強盜之犯行，辯稱：伊當時已醉酒，其記憶中有可
    能係因對車資或其他事與甲○○爭執拉扯，並非要強盜被害人之皮夾等語。查本
    件證人蔡敏雄於本院審理中到庭證稱：「我們是在當天在榮哥小吃攤碰面，因久
    未見面，就在那裡小酌，我們是三點多喝到六點多，後來六點多我要離開向被告
    打招呼，他已喝醉了」，另證人郭明達亦於本院審理中到庭證稱：「大約到五點
    多我就去到那裡，我有與乙○○喝酒，我們喝的是米酒加保力達，當時我到現場
    ，蔡敏雄還沒走，但乙○○快醉了，我大約六時三十分先行離去，那時乙○○就
    快撐不住了：」，證人張元昌亦證稱：「我大約在被告離開前三、四十分鐘到現
    場，因被告已喝醉了，我就叫計程車送他回去，當時他已站不穩了：」、「：被
    告上車時，眼神呆滯，我替他開車門：」、「：以當時情形，被告如果搶人，可
    能也跑不掉，所以應該不可能去搶：」。另本件起訴事實所指之被害人即計程車
    司機甲○○於本院審理中亦到庭陳稱被告上車後，是坐在司機座旁，被告上車後
    起初二、三分鐘並沒講話，但身體一直不穩，時而靠碰過來，其都予以撥開，加
    以其後來語無倫次，並動手動腳，未能安靜下來，所以想拒載請被告下車，但被
    告不肯，甚且更生氣，適時車子到親親戲院、彰化銀行前伊見有警察在巡邏，所
    以才緊急停車，並開門跑出，高喊強盜，以便警可以即時過來處理脫困等情。綜
    上所述，本件被告於八十九年四月十三日晚間七時十分許，在台中市○○路與英
    士路口，搭乘甲○○所駕駛之計程車時，應確已泥醉。再甲○○於本院審理中亦
    陳稱是因被告在車上與其拉扯時，有碰到伊之上衣口袋有摸到皮包，所以才本能
    的害怕，於下車時高喊被告強盜，使警察能趕快過來處理，被告並未叫其拿出錢
    來或拿去皮包等語。另證人即彰化銀行北屯分行正值保全勤務之丙○○於偵、審
    中到庭均證稱其只看到被告乙○○有以拳頭或腳踢打甲○○，並未看到乙○○有
    在搶甲○○皮包情形，即本件現場處理員警伍長雄於本院審理中亦庭陳是因甲○
    ○在喊搶奪，但甲○○的皮包並無被拿走等情。以上情況，亦無積極證據足以證
    明被告有強盜甲○○皮包之犯行。再核本案案發現場之台中市○○路十四號彰化
    銀行北屯分行前，係屬台中市之鬧區，此為眾所皆知之事實，且行為時又係於傍
    晚七時二十分許，尚在人潮甚多時，苟被告有意強盜甲○○財物，當無擇此時、
    地下手之理，再核被告如係強盜罪犯，於甲○○下車向警高喊被告強盜，並於警
    員前來處理時，理會心虛，落慌而逃，但據現場處理員警伍長雄於偵查中所證：
    「當時我見他們在拉扯，我把雙方拉開：在處理時，被告還有打甲○○數下：」
    亦顯已常情有違，是以被告所辯：伊當時已酒醉，且係因對車資有爭執始與被害
    人拉扯，並非要強盜被害人之皮夾等情，尚屬合理且與事實相符。此外復查無其
    他積極證據足以證明被告有起訴書所載之犯罪事實，本件依首開說明，應為被告
    無罪之判決。
據上論斷，應依刑事訴訟法第三百零一條第一項前段判決如主文。
中    華    民    國    八十  九  年      九        月      十三        日
                                        法  官  柯  崑  輝
右正本證明與原本無異。
如不服本判決，應於送達後十日內向本院提出上訴狀(須附繕本)，上訴於台灣高等
法院台中分院。
                                        書記官
中    華    民    國    八十  九  年       九       月       十三       日


司法院資訊處製作；財團法人民間司法改革基金會備份。
